臺灣澎湖地方法院刑事判決　　　　　　　　94年度易字第18號
聲　請　人　臺灣澎湖地方法院檢察署檢察官
被　　　告　甲○○
上列被告因違反家庭暴力防治法案件，經檢察官聲請簡易判決處
刑（94年度偵字第20號），本院馬公簡易庭認不宜以簡易判決處
刑，移送本院改依通常程序審理，判決如下：
    主      文
甲○○違反法院依家庭暴力防治法第十三條所為之禁止直接或間
接對於被害人為騷擾，及遠離被害人住居所之裁定，處拘役伍拾
日，如易科罰金，以參佰元折算壹日。
    事      實
一、甲○○係乙○○之配偶，二人間具有家庭暴力防治法第3條
    第1款所定之家庭成員關係。甲○○前於民國94年4月15日經
    本院依家庭暴力防治法第13條之規定，以94年度家護字第20
    號民事通常保護令，裁定令其不得對乙○○實施身體或精神
    上不法侵害之行為，不得直接或間接對乙○○為騷擾之行為
    ，並自94年5月1日起，不得進入乙○○居住之澎湖縣馬公市
    ○○路31之1號房屋3樓以上空間，有效期間為1年。詎甲○
    ○於94年4月19日收受上開保護令後，明知應遵守保護令之
    約束，竟基於違反保護令之犯意，於民國94年5月1日21 時
    52分許，以洗澡為由，進入澎湖縣馬公市○○路31之1號房
    屋3樓，並在該處浴室唱歌，以此方式對乙○○為騷擾，而
    違反保護令。
二、案經乙○○訴由澎湖縣警察局馬公分局報請臺灣澎湖地方法
    院檢察署檢察官偵查起訴。
    理      由
一、按被告以外之人於審判外之陳述雖不符刑事訴訟法第159條
    之1至之4等條文之規定，而經當事人於審判程序同意作為證
    據，法院審酌該言詞陳述或書面陳述作成時之情況，認為適
    當者，亦得為證據；當事人、代理人或辯護人於法院調查證
    據時，知有刑事訴訟法第159條第1項不得為證據之情形，而
    未於言詞辯論終結前聲明異議者，視為有前項之同意，刑事
    訴訟法第159條之5亦定有明文。本件告訴人乙○○於警訊中
    之陳述，其性質雖屬傳聞證據，惟並無符合刑事訴訟法第
    159 條之1至之4等前四條之情形，且上開警訊筆錄，本院審
    理時予以提示並告以要旨，並各經檢察官及被告表示意見，
    當事人均未於言詞辯論終結前對該等筆錄內容提出異議，依
    上開規定，告訴人乙○○上開陳述，具有證據能力。
二、被告甲○○矢口否認有上開犯行，辯稱：伊雖在收受上開保
    護令後，於94年5月1日晚上，進入澎湖縣馬公市○○路31之
    1號房屋3樓，但只是為了洗澡；原保護令核發內容不合理，
    經伊抗告後，該保護令已遭廢棄，伊前述行為並無違法云云
    。經查：
（一）被告前因家庭暴力行為，經本院於94年4月15日依家庭暴
      力防治法第13條之規定，以94年度家護字第20號民事通常
      保護令，裁定令其不得對告訴人乙○○實施身體或精神上
      不法侵害之行為，亦不得直接或間接對乙○○為騷擾之行
      為，並自94年5月1日起，不得進入乙○○居住之澎湖縣馬
      公市○○路31之1號房屋3樓以上空間，有效期間為1年，
      被告於94年4月19日收受上開保護令後，復於94年5月1日
      晚上至光明路31之1號3樓浴室洗澡唱歌之事實，為被告所
      承認，核與告訴人乙○○於警訊中指述情節相符，並據本
      院調閱上開卷宗審核無訛，堪信為實。
（二）被告雖辯稱其於94年5月1日晚間進入光明路31之1號3樓，
      僅為洗澡，無違反保護令故意，且該保護令嗣後已遭廢棄
      云云，惟通常保護令自核發時起生效，家庭暴力防治法第
      14條第1項定有明文，本院94年家護字第20號民事通常保
      護令雖於94年9月27日經臺灣高等法院高雄分院以94年度
      家護抗字第43號裁定全部廢棄，但依上開法條，本院前開
      保護令在核發後，未經廢棄前，仍屬有效，被告於本件案
      發時，仍須受保護令核發內容之拘束甚明。而被告坦承其
      於接獲保護令後，自94年4月19日起至94年4月30日止，均
      在親友家洗澡，並未在光明路31之1號3樓浴室洗澡，又該
      處1樓亦設有洗手間等情（本院卷第35頁），可見被告如
      需洗澡，有其他替代方案可選擇，並非一定須進入光明路
      31之1號3樓。被告卻在保護令諭令遠離光明路31之1號3樓
      之起始日，入內洗澡並唱歌，顯然有向乙○○表現挑戰保
      護令規範之用意，被告有騷擾乙○○及違反保護令之故意
      ，堪以認定。
（三）又被告雖另於94年4月8日、4月11日，因違反本院94年度
      暫家護字第7號民事暫時保護令之內容，經本院以94年馬
      簡字第45號刑事判決判處有期徒刑4月確定在案，但由本
      件係被告於94年4月19日收受本院94年家護字第20號民事
      通常保護令後，刻意在保護令諭令遠離被害人住居所之起
      始日所為，另被告自承本件行為與前案行為，並非基於概
      括犯意為之（本院卷第35頁）等情觀之，可見本件與前案
      犯行並無連續犯關係，本件尚非前開94年馬簡字第45號刑
      事確定判決效力所及，附此說明。
（四）綜上所述，被告確於收受保護令後，故意進入保護令諭令
      遠離之空間，並以此方式騷擾告訴人乙○○及違反保護令
      。本案事證明確，被告犯行堪以認定。
三、按家庭成員間任何打擾、警告、嘲弄或辱罵他人之言語、動
    作或製造使人心生畏怖情境之行為，即屬「騷擾」，家庭暴
    力防治法第2條第1項、第3項分別定有明文。查被告甲○○
    與告訴人乙○○係夫妻關係，二人為家庭暴力防治法第3條
    第1款所定之家庭成員，本院於94年4月15日核發民事通常保
    護令，裁定禁止被告對告訴人乙○○實施身體或精神上不法
    侵害、不得直接或間接為騷擾之行為，並自94年5月1日起不
    得進入乙○○居住之澎湖縣馬公市○○路31之1號房屋3樓以
    上空間等事項，且該保護令於94年9月27日遭臺灣高等法院
    高雄分院廢棄前仍屬有效。被告於94年5月1日晚間進入光明
    路31之1號3樓之行為，係犯家庭暴力防治法第50條第2款、
    第4款之違反保護令罪。爰審酌被告前於93年間，已曾因違
    反保護令罪，經本院判處拘役50日確定，有臺灣高等法院被
    告前案紀錄表可稽，又在本件保護令核發後，對告訴人乙○
    ○施以家庭暴力行為，漠視法律規範，其行為使告訴人心理
    造成恐懼，及其犯後猶否認犯行等一切情狀，量處如主文所
    示之刑，並諭知易科罰金之折算標準。
四、至於公訴人對被告具體求刑有期徒刑5月一節，因本院斟酌
    被告係以進入保護令諭令遠離之空間洗澡唱歌，對告訴人製
    造心理壓力之方式，對告訴人施以家庭暴力，並未實際造成
    身體上之傷害，被告在手段上仍有相當節制等情，認公訴人
    之求刑尚嫌過重，應以量處如主文所示之刑為妥，附此敘明
    。
據上論斷，應依刑事訴訟法第452條、第299條第1項前段，家庭
暴力防治法第50條第2款、第4款，刑法第11條、第41條第1項前
段，罰金罰鍰提高標準條例第1條前段、第2條，判決如主文。
本案經檢察官廖曉萍到庭執行職務。
中　　華　　民　　國　　94　　年　　12　　月　　20　　日
                  刑事庭　審判長法　官  管安露
                                法  官  陳順輝
                                法  官  李宛玲
以上正本係照原本作成。
如不服本判決，應於判決送達後10日內，向本院提出上訴狀（須
附繕本）。
中　　華　　民　　國　　94　　年　　12　　月　　20　　日
                                書記官  莊茹茵
論罪條文：
家庭暴力防治法第50條第2款、第4款：
違反法院依第十三條、第十五條所為之下列裁定者，為本法所稱
之違反保護令罪，處三年以下有期徒刑、拘役或科或併科新台幣
十萬元以下罰金︰
二  禁止直接或間接騷擾、接觸、通話或其他連絡行為。
四  遠離住居所、工作場所、學校或其他特定場所。
